【裁判字號】    89,上訴,270
【裁判日期】    890929
【裁判案由】    違反電業法
【裁判全文】
臺灣高等法院花蓮分院刑事判決            八十九年度上訴字第二七號
    上  訴  人  臺灣花蓮地方法院檢察署檢察官
    被      告  甲○○
右列上訴人因被告違反電業法案件，不服臺灣花蓮地方法院八十九年度訴字第二一三
號中華民國八十九年九月二十九日第一審判決（起訴案號：臺灣花蓮地方法院檢察署
八十九年度偵字第一七三三號 )，提起上訴，本院判決如左：
    主  文
原判決撤銷。
甲○○未經供電業供電，而在其供電線上私接電線，處有期徒刑伍月。
    事  實
一甲○○係花蓮縣鳳林鎮○○路○段一二六巷三十一號房屋所有權何榮階之子，原居
  該址，因無錢繳納電費，於民國（下同）八十八年七月六日為台灣電力股份有限公
  司花蓮局營業處（下稱台電花蓮營業處）停電，並於同年七月十三日拆除電錶，停
  止供電，詎甲○○竟於同年七月十四日至同年八月五日間之某日，未經供電業者台
  電公司之恢復供電，即在上述拆除電錶之供電線上私接電線，竊電供己使用，旋於
  同年八月五日將上開房屋出租與乙○○、金水木使用。於同年八月二十六日遭人檢
  舉竊電，為警查獲。
二案經花蓮縣警察局鳳林分局移送臺灣花蓮地方法院檢察署檢察官偵查起訴。
    理  由
一訊據被告甲○○矢口否認右揭犯行，並以伊於八十八年八月十日將房屋出租與乙○
  ○、金水木，租期一年，每月租金新台幣( 下同 )二千元，有告知乙○○沒有電，
  須繳清四百餘元電費就可復電，伊在出租前與金水木住該處時點臘燭，伊未偷接電
  線竊電云云置辯。
二經查，被告將前述房屋於八十八年八月十日起出租與乙○○、金水木使用，核與證
  人乙○○、金水木供證情相符，並有被告與乙○○訂立之房屋租賃契約書附卷可供
  參酌（見警訊卷第十六頁）。且證人乙○○證稱：「每月租金二千元，已付四千元
  ，包括二千元押租金。當時水電都有，一定是甲○○接上去的，不然誰會接上去等
  語（見警訊卷第三、四頁）」。證人金水木證稱：「八十八年六月初我因沒地方住
  ，甲○○便叫我和他一起住，我知道我住後，因甲○○繳不出電費，於六月中旬（
  按為七月中旬，係記憶錯誤）曾遭電力公司拆錶斷電，被斷電後我離開約一星期，
  甲○○依然住在該址，後來我回該址找甲○○，何說已經有電了，於是就回來和他
  一起住，後來於八十八年八月初與乙○○以每月租金二千元，各出一千元共同向甲
  ○○租用該房屋等語（見同上卷第五至八頁」。而於八十八年八月二十六日查獲之
  事實，證經人張國良證述屬實，復有台電花蓮區營業處八十九年七月二十日函附卷
  足稽。觀諸證人金水木所證，被斷電後離去該址約一星期回至該址，被告告知已經
  有電了，被告住在屋內時尚未出租與乙○○、金水木，除被告外，應無他人私接電
  線通電照明等之必要。被告雖以證人乙○○、金水木推卸責任，故意為其不利之證
  言云云。但查，證人乙○○、金水木均坦承承租住了二、三天之後，發現沒有電錶
  為何有電，但仍繼續使用電照明等語。並經原審另案八十九年度易字第六二號竊盜
  案件，分別判處乙○○、金水木竊盜罪確定在卷，有判決正本附卷可證，證人乙○
  ○、金水木此項不利於己之供述與事實相符，自得為被告犯罪之證明，足見被告所
  辯為卸責之詞，犯行洵堪認定。
三核被告所為，係犯電業法第一百零六條第一項第一款之私接電線罪。原審不察，為
  被告無罪之判決，自有未合，檢察官上訴意旨，據以指摘原判決不當，為有理由，
  應予撤銷改判，爰審酌被告犯罪動機，所生損害不大，犯罪後之態度等一切情狀，
  量處有期徒刑五月。
四臺灣花蓮地方法院檢察署移請併案審理之八十八年度偵字第三四一三號竊盜案件，
  查與本案並無裁判上一罪關係，應退請檢察官行依法辦理。
五據上論斷，應依刑事訴訟法第三百六十九條第一項前段、第三百六十四條、第二百
  九十九條第一項前段，電業法第一百零六條第一項第一款，罰金罰鍰提高標準條例
  第一條前段，判決如主文。
本案經檢察官崔紀鎮到庭執行職務。
中      華      民      國      八十九      年    十一    月   二十九   日
                                    審判長法官  蔡  俊  有
                                          法官  蔣  有  木
                                          法官  何  方  興
右正本證明與原本無異。
如不服本判決，應於送達後十日內，向本院提出上訴狀。其未敘述理由者，並應於提
出上訴狀後十日內向本院補提理由狀(須附繕本)。
                                        書記官  吳  家  瑩
中      華      民      國      八十九      年    十二    月      二    日


司法院資訊處製作；財團法人民間司法改革基金會備份。
